臺灣板橋地方法院刑事判決　　　　　　100年度簡上字第232號
上　訴　人　臺灣板橋地方法院檢察署檢察官
上　訴　人
即　被　告　莫文雄
上列上訴人因被告詐欺案件，不服本院100 年度簡字第603 號中
華民國100 年2 月15日第一審判決（聲請簡易處刑案號：臺灣板
橋地方法院檢察署99年度偵字第28469 號），提起上訴，本院管
轄之第二審合議庭判決如下：
    主  文
原判決撤銷。
莫文雄共同意圖為自己不法之所有，以詐術使人將本人之物交付
，累犯，處有期徒刑參月，如易科罰金，以新臺幣壹仟元折算壹
日。
    事  實
一、莫文雄前因恐嚇取財等案件，經本院以九十六年度易字第二
    四○一號刑事判決判處有期徒刑十月、八月、六月，減為有
    期徒刑五月、四月、三月，應執行有期徒刑十一月，嗣因撤
    回上訴，於民國九十七年四月二十九日判決確定，並於九十
    七年七月二十四日易科罰金執行完畢（本件構成累犯）。詎
    其猶不知悔改，竟與林國城（另案通緝中）、李書賢（因其
    父李瑞鵬撤回告訴，另由檢察官為不起訴處分）共同基於意
    圖為自己不法所有之犯意聯絡，先由莫文雄於九十九年八月
    二十四日指示李書賢簽立面額為新臺幣（下同）二十二萬元
    之本票一紙後，於九十九年八月二十七日上午九時許，偕同
    林國城、李書賢前往李書賢之父李瑞鵬位在新竹縣橫山鄉之
    工作場所，持前開本票向李瑞鵬佯稱：李書賢先前在新北市
    與人發生車禍須和解金二十萬元，要求李瑞鵬代為賠償云云
    。李瑞鵬聞之，旋即籌款二十萬元與莫文雄、林國城、李書
    賢三人一同北上洽談和解事宜，惟和解未成，莫文雄竟又向
    李瑞鵬改詐稱：前開本票係李書賢向其借款之擔保，要求李
    瑞鵬清償上開借款云云，李瑞鵬因護子心切，誤信為真，乃
    於同日下午三時許，在新北市○○區○○路四六之一號莫文
    雄住處，將上開現金二十萬元交予莫文雄，其後林國城與李
    書賢各分得二萬元，餘款則歸莫文雄花用。嗣因李瑞鵬察覺
    有異，追問李書賢，始悉上情。
二、案經李瑞鵬訴由新北市政府警察局三峽分局報告臺灣板橋地
    方法院檢察署檢察官偵查後聲請簡易判決處刑。
    理  由
一、本件認定事實所引用之其他卷證資料，並無證據證明係公務
    員違背法定程序所取得，又檢察官、被告於本院準備程序及
    審判期日時均表示同意作為證據而不予爭執，且迄至言詞辯
    論終結前亦未再聲明異議，依刑事訴訟法第一百五十九條之
    五第一項之規定，本件認定事實所引用之其他證據，縱屬傳
    聞證據而不符刑事訴訟法第一百五十九條之一至第一百五十
    九條之四之規定者，仍均有證據能力。
二、上開犯罪事實，業據被告莫文雄於本院羈押訊問及審理中坦
    承不諱，核與證人即告訴人李瑞鵬於警、偵訊之指證及另案
    被告李書賢於檢察官偵訊時供述情節大致相符，復有本票及
    清償證明各一紙在卷可稽，足認被告上開自白核與事實相符
    ，應值採信。從而，本件事證明確，被告前開犯行堪以認定
    ，應予依法論科。
三、核被告所為，係犯刑法第三百三十九條第一項之詐欺取財罪
    。又被告莫文雄與林國城、李書賢就前揭詐欺犯行間，有犯
    意聯絡及行為分擔，為共同正犯。又被告有如事實欄所載之
    刑事科刑及執行情形，有臺灣高等法院被告前案紀錄表一份
    在卷可按，其受有期徒刑之執行完畢後，五年以內故意再犯
    本件有期徒刑以上之罪，為累犯，應依刑法第四十七條第一
    項之規定加重其刑。檢察官依告訴人之請求，以被告利用智
    能障礙之李書賢詐騙告訴人，詐得金額高達二十萬元，案發
    後未與告訴人達成民事和解，亦未賠償告訴人任何金額，原
    審量刑過輕為由，提起上訴；惟按關於刑之量定，係實體法
    上賦予法院得為自由裁量之事項，倘其未有逾越法律所規定
    之範圍，或濫用其權限，即不得任意指摘為違法，檢察官雖
    就原審法院適法範圍裁量權之行使為爭執，惟原審量定刑期
    部分，已審酌檢察官所指被告各種犯罪情況，且具體表明所
    審酌之各項事由，並無失出，是檢察官稱原審量刑過輕，為
    無理由。原審詳察，以被告上開犯行明確，予以論罪科刑，
    固屬有據，惟被告業於一百年五月五日給付告訴人五千元，
    並與告訴人達成和解，承諾分期賠償告訴人，有本院調解筆
    錄一件在卷可查，是以，本案量刑基礎已有變更，原審未及
    審酌上情，尚有未洽，被告執以上訴求為從輕量刑，為有理
    由，自應由本院予以撤銷改判。爰審酌被告與林國城、告訴
    人之子李書賢共同設局行詐告訴人，所為自屬可眥，兼衡其
    犯罪之動機、目的、手段、生活狀況、對告訴人所生損害非
    小，及其犯後坦承犯行，態度尚佳，並與告訴人達成和解，
    且已履行部分之和解條件等一切情狀，量處如主文第二項所
    示之刑，並諭知如易科罰金之折算標準，以示懲儆。
據上論斷，應依刑事訴訟法第四百五十五條之一第一項、第三項
、第三百六十九條第一項前段、第三百六十四條、第二百九十九
條第一項前段，刑法第二十八條、第三百三十九條第一項、第四
十七條第一項、第四十一條第一項前段，刑法施行法第一條之一
第一項、第二項前段，判決如主文。
本案經檢察官陳宣每到庭執行職務。
中    華    民    國   100    年    6     月    9     日
            刑事第八庭      審判長法  官  陳  鴻  清
                                  法  官  賴  彥  魁
                                  法  官  劉  安  榕
上列正本證明與原本無異
本件不得上訴。
                                  書記官  陳  盈  真
中    華    民    國   100    年    6     月    9     日
附錄本案論罪科刑法條全文：
中華民國刑法第339條
意圖為自己或第三人不法之所有，以詐術使人將本人或第三人之
物交付者，處 5 年以下有期徒刑、拘役或科或併科 1 千元以下
罰金。
以前項方法得財產上不法之利益或使第三人得之者，亦同。
前二項之未遂犯罰之。